臺灣士林地方法院刑事判決　　　　　　　　　　　　　九十一年度易字第五七五號
　　公　訴　人　臺灣士林地方法院檢察署檢察官
　　被　　　告　甲○○
右列被告因竊盜案件，經檢察官提起公訴（九十一年度偵緝字第四二０號），本院判
決如左：
    主  文
甲○○踰越安全設備竊盜，累犯，處有期徒刑壹年。
    事  實
一、甲○○曾犯多次竊盜及搶奪案件，最後一件竊盜案件，於八十五年間經台灣台北
    地方法院判處有期徒刑一年二月確定，於八十七年一月二十三日執行完畢，並於
    八十八年間因搶奪案件，經台灣板橋地方法院於八十八年十一月三日以八十八年
    度訴字第一六七三號判決處有期徒刑十月，於八十九年一月三日判決確定，於八
    十九年七月十七日執行完畢，詎猶不知悔改，於九十年十月十九日凌晨四時三十
    分許，行經台北市○○區○○路一段一七一巷十二弄十八號乙○住處前時，竟萌
    生為自己不法所有之意圖，翻越該處圍牆進入庭院（無故侵入附連圍繞土地罪嫌
    部分未據告訴），先至該住宅後方徒手搖晃鐵窗，該鐵窗雖有部分鬆動然仍無法
    卸下，即走至該住宅前方，再以隨地撿拾非屬兇器之細小鐵絲劃破紗門扣環處而
    毀壞門扇，其將紗門之扣環拉開後因裡面有另一道門反鎖無法入內，即另行撿拾
    乙○放置於庭院外之竹竿，打開該住宅客廳窗戶之安全設備，將竹竿伸入踰越至
    窗戶內，勾取乙○之妻放置於客廳地上之公事包一個，其行竊得手後，即將該公
    事包拿至庭院取出其中現金約新台幣（下同）五、六千元，惟因聲響過大，乙○
    夫妻發覺可疑起身察看，甲○○因而倉惶逃逸，並將上開公事包棄置於庭院中。
    嗣員警在上開竹竿採獲指紋，經比對與甲○○相符，始循線查獲。
二、案經被害人乙○訴由台北市政府警察局士林分局報告台灣士林地方法院檢察署檢
    察官偵查起訴。
    理  由
一、訊據被告甲○○固坦承於上開時、地翻越圍牆至乙○住處之庭院內，先搖晃該住
    宅之鐵窗、持細小鐵絲劃破紗門扣環處，並持撿拾之竹竿伸入窗戶內勾取被害人
    放於客廳內之公事包之事實，惟辯稱：伊打開公事包內發現只有文件，沒有財物
    ，且被害人已打開電燈，伊就趕快逃跑，伊並未偷到任何東西云云。惟查：右揭
    事實，業據被害人乙○於警訊及本院調查中指訴甚詳，並有現場照片八紙附卷可
    參，而員警在現場查扣竹竿上所採獲之指紋，經送內政部警政署刑事警察局鑑驗
    結果，認與被告之指紋相符，有該局九十年十二月十九日（九十）刑紋字第二三
    一五四０號鑑書一份在卷可稽，至於被害人於警訊中稱損失財物為一千一百元，
    於本院調查中又稱：「當時我太太不清楚，她隨便講一、二千元，我太太事後回
    想，應該不只一、二千元，應該是五、六千元。」（見本院九十一年九月二十六
    日訊問筆錄），衡情，一般人甫遭竊，對於被竊財物可能因一時無法清點或記憶
    不清而誤記，若事後再經相當清點而另有發現，此應合於常情，而被害人與被告
    素不相識亦無冤隙，其並無攀誣被告之必要，況其指訴被竊情節與被告自承之竊
    盜過程相符，並無誇大不實之處，是其指訴當可採信，被告所辯殊不足採，本案
    事證明確，被告之犯行洵堪認定。
二、核被告所為，係犯刑法第三百二十一條第一項第二款之踰越安全設備加重竊盜既
    遂罪，公訴人認被告已著手於竊盜犯行，然尚未竊得任何財物即逃逸，屬未遂罪
    嫌，容有誤會。查被告曾於八十五年間因竊盜案件，經台灣台北地方法院判處有
    期徒刑一年二月確定，於八十七年一月二十三日執行完畢，並於八十八年間因搶
    奪案件，經台灣板橋地方法院因於八十八年十一月三日以八十八年度訴字第一六
    七三號判決處有期徒刑十月，於八十九年一月三日判決確定，於八十九年七月十
    七日執行完畢，有臺灣士林地方法院檢察署前案資料查註紀錄表、臺灣高等法院
    被告全國前案紀錄表各一份在卷可參，其於前案執行完畢後，五年以內再犯有期
    徒刑以上之罪，為累犯，應依刑法第四十七條規定加重其刑。爰審酌被告之素行
    不佳、有多次竊盜前科，所犯情節、所生損害、犯後未能完全坦承犯行之態度等
    一切情狀，量處如主文所示之刑。
據上論斷，應依刑事訴訟法第二百九十九條第一項前段，刑法第三百二十一條第一項
第二款，第四十七條，判決如主文。
本案經檢察官楊淑芬到庭執行職務
中      華      民      國      九十一      年      十      月  十一    日
                          臺灣士林地方法院刑事第三庭
                              法  官  楊    伶
右正本證明與原本無異。
如不服本判決，應於判決送達後十日內，向本院提出上訴狀。
                              書記官  趙  彩  彤
中      華      民      國      九十一      年      十      月   十四   日
附錄本案論罪科刑法條全文：
刑法第三百二十一條第一項第二款：
  犯竊盜罪而有左列情形之一者，處六月以上五年以下有期徒刑：
  二、毀越門扇、牆垣或其他安全設備而犯之者。
